臺灣臺東地方法院刑事判決　　　　　　　　　　　　　九十三年度簡上字第一一號
　　上　訴　人　臺灣臺東地方法院檢察署檢察官
　　被　　　告　乙○○
右列上訴人因被告傷害案件，不服本院臺東簡易庭於中華民國九十三年三月八日所為
九十三年度簡字第二三號第一審刑事簡易判決（起訴案號：九十二年度偵字第二四五
二號），提起上訴，本院管轄之第二審合議庭判決如左：
    主  文
上訴駁回。
    事實及理由
一、本案經本院審理結果，認第一審判決被告係犯刑法第二百七十七條第一項之傷害
    罪，判處拘役三十日，如易科罰金以三百元折算一日，認事用法及量刑均無不當
    ，應予維持，並引用第一審判決書記載之事實、證據及理由（如附件）。
二、檢察官之上訴意旨略以：被告乙○○以木椅之粗大木條毆傷告訴人丙○○，致告
    訴人受傷甚為嚴重，迄今已逾五月仍在服藥，而被告卻未賠償分文，犯後態度不
    佳，原判決量處拘役三十日，顯屬輕縱云云。
三、按量刑輕重，係屬事實審法院得依職權自由裁量之事項，苟已斟酌刑法第五十七
    條各款所列情狀而未逾越法定刑度，不得遽指為違法（最高法院七十二年度臺上
    字第六六九六號、七十五年度臺上字第七０三三號判例要旨參照）；且在同一犯
    罪事實與情節，如別無其他加重或減輕之原因，下級審量定之刑，亦無過重或失
    輕之不當情形，則上級審法院對下級審法院之職權行使，原則上應予尊重（最高
    法院八十五年度臺上字第二四四六號裁判意旨參照）。經查：
  (一)刑法第二百七十七條第一項傷害罪之法定本刑為三年以下有期徒刑、拘役或一千
    元以下罰金，原審之量刑並未逾越法定刑之範圍；且原審判決依具體個案認定事
    實，並審酌被告一切情狀，量處拘役三十日，如易科罰金，以三百元折算一日，
    依前揭最高法院判例及裁判要旨，尚難認原審量刑有違法之情事。
  (二)依卷附行政院衛生署臺東醫院診斷書記載，告訴人丙○○係受有左背部挫傷五乘
    以零點一公分、四乘以零點一公分、二乘以零點一公分、左大後腿瘀傷九乘以八
    公分、九乘以七公分、口內瘀紅腫一乘以一公分、一乘以一點五公分、左手後臂
    瘀傷五乘以四公分及左手挫傷零點一乘以四公分等傷害，而上開傷害雖分佈多處
    ，然均屬輕微之挫、瘀傷等皮外傷，且告訴人亦自承上開傷勢均已痊癒，足見告
    訴人所受之傷勢應非重大；至告訴人雖另指稱其受有肺部內傷，現今仍在服藥云
    云，然因無證據可資佐證，該部分指訴難信屬實；又被告於本院審理時多次表示
    欲與告訴人和解並賠償告訴人，惟均遭告訴人斷然拒絕，此益徵被告迄今未為賠
    償，係因告訴人不願商談和解所致，而非被告故意拖延。
  (三)綜上論述，原審判決適用刑法第二百七十七條第一項、第四十七條、第四十一條
    第一項前段，罰金罰鍰提高標準條例第一條前段、第二條之規定，逕以簡易判決
    量處拘役三十日，並諭知易科罰金之折算標準，其認事用法均無不合，量刑亦稱
    妥適，上訴意旨以告訴人所受傷勢甚為嚴重，迄今仍在服藥，且被告未賠償分文
    ，犯後態度不佳云云，指摘原判決量刑過輕，為無理由，應予駁回。
據上論斷，應依刑事訴訟法第四百五十五條之一第三項、第三百六十八條、第三百七
十三條，判決如主文。
本案經檢察官甲○○到庭執行職務。
中      華      民      國    九十三    年      八      月     十七     日
                                      臺灣臺東地方法院刑事第一庭
                                          審判長法  官  陳弘能
                                                法  官  黃怡玲
                                                法  官  魏于傑
右正本證明與原本無異。
本件不得上訴。
                                                書記官  徐源坤
中      華      民      國    九十三    年      八      月     十七     日
